# 请教陈版，关于BOT项目特许经营权的问题

提问人：saerddna 时间：2020-03-17 09:35:31
请教陈版，在新金融资产准则和收入准则颁布后，BOT项目特许经营权是作为无形资产或金融资产核算应该怎么区分呢？如果是金融资产核算的税收优惠政策产生的税会差异怎么解决呢？
请陈版不吝赐教，谢谢陈版！

回答人：chenyiwei
IFRS 15发布后，IFRIC 12的模型没有根本变化，仍然是金融资产和无形资产模型，只有很少几处文字修改。